【裁判字號】    97,易,270
【裁判日期】    970318
【裁判案由】    竊盜
【裁判全文】
臺灣彰化地方法院刑事判決               97年度易字第270號
公  訴  人  台灣彰化地方法院檢察署檢察官
被      告  丙○○
            乙○○
上列被告等因竊盜案件，經檢察官提起公訴（97年度偵字第710
號），本院依簡式審判程序判決如下：
    主  文
丙○○共同攜帶兇器竊盜，累犯，處有期徒刑柒月。扣案之活動
扳手壹支沒收之。
乙○○共同攜帶兇器竊盜，處有期徒刑陸月，如易科罰金，以新
台幣壹仟元折算壹日，緩刑貳年。扣案之活動扳手壹支沒收之。
    事  實
一、丙○○前曾因竊盜罪，經本院以95年度斗簡字第573號判決
    判處有期徒刑3月確定；復因施用第一級毒品罪，經本院以
    95年度訴字第2019號判決判處有期徒刑1年，嗣經台灣高等
    法院台中分院以96年度上訴字第660號判決駁回上訴而確定
    ，上開二罪定應執行刑為有期徒刑1年1月，於民國96年8月9
    日執行完畢。詎猶不知悔改，夥同乙○○，共同基於意圖為
    自己不法所有之犯意聯絡，於97年1月13日14時40分許，在
    彰化縣北斗鎮後溪巷6號甲○○所有無人居住看守之舊宅旁
    空地，由乙○○在旁把風，由丙○○以客觀上足對人之生命
    、身體、安全構成威脅，具有危險性可供兇器使用之活動鈑
    手，拆卸置於圍籬內、甲○○所有鐵桶上之鐵板1片，竊得
    後放置在渠等所駕駛之車號0521-SL號自用小貨車上，於正
    欲離去之際，為巡邏員警查獲，並當場扣得鐵板1片及活動
    扳手1支。
二、案經彰化縣警察局北斗分局報請台灣彰化地方法院檢察署檢
    察官偵查起訴。
    理  由
一、本件被告丙○○、乙○○所涉係死刑、無期徒刑、最輕本刑
    為3年以上有期徒刑或高等法院管轄第一審案件以外之罪，
    並於本院行準備程序時就被訴事實為有罪之陳述，本院合議
    庭依刑事訴訟法第273條之1第1項規定，裁定改由受命法官
    獨任行簡式審判程序，先予敘明。
二、上揭犯罪事實，業據被告丙○○、乙○○於警詢、偵查中及
    本院審理時供承不諱，核與證人即被害人甲○○於警詢時證
    述之情節相符，並有彰化縣警察局北斗分局搜索扣押筆錄、
    扣押物品目錄表、贓物認領保管單及查獲照片8紙在卷可佐
    ，復有活動扳手1支扣案可稽，足見被告前揭自白與事實相
    符，洵堪採為論罪科刑之依據。本件事證明確，被告犯行堪
    以認定。
三、按刑法第321條第1項第3款之攜帶兇器竊盜罪，係以行為人
    攜帶兇器竊盜為其加重條件，此所謂兇器，其種類並無限制
    ，凡客觀上足對人之生命、身體、安全構成威脅，具有危險
    性之兇器均屬之，且只須行竊時攜帶此種具有危險性之兇器
    為已足，並不以攜帶之初有行兇之意圖為必要，最高法院79
    年台上字第5253號判例可資參照。查被告2人竊盜時所攜帶
    之活動扳手1支，為金屬製品，質地堅硬，客觀上足對人之
    生命、身體、安全造成危險，為可供兇器使用之物無訛。核
    被告所為，均係犯刑法第321條第1項第3款之攜帶兇器竊盜
    罪。又被告丙○○、乙○○就上開加重竊盜犯行，有犯意聯
    絡與行為分擔，為共同正犯。另被告丙○○有如事實欄所載
    之犯罪科刑執行情形，有台灣高等法院被告前案紀錄表在卷
    可按，其受有期徒刑之執行完畢後，5年以內故意再犯本件
    有期徒刑以上之罪，為累犯，應依刑法第47條第1項之規定
    加重其刑。爰審酌被告丙○○素行不佳，前有搶奪、竊盜及
    施用毒品前科，本次再犯竊盜罪，雖所竊物品價值非高，然
    一犯再犯，實不足取，惟坦承犯行，態度尚佳；被告乙○○
    在旁把風，衡諸其並無前科，素行良好，有卷附之台灣高等
    法院被告前案紀錄表可參，犯後坦承犯行等一切情狀，分別
    量處如主文所示之刑，並諭知易科罰金之折算標準。末查，
    被告乙○○前未曾因故意犯罪受有期徒刑以上刑之宣告，已
    如前述，經此司法偵審程序後，當知所警惕，本院認其所受
    宣告之刑，以暫不執行為適當，爰諭知被告乙○○緩刑2年
    ，以勵自新。扣案之活動扳手1支，係被告丙○○所有，供
    本案行竊所用，業據被告供承在卷，爰依刑法第38條第1項
    第2款規定諭知沒收。
據上論斷，應依刑事訴訟法273條之1第1項、第299條第1項前段
，刑法第28條、第321條第1項第3款、第47條第1項、第74條第1
項第1款、第38條第1項第2款，判決如主文。
本案經檢察官蔡明達到庭執行職務
中    華    民    國    97    年    3    月     18    日
                  刑事第六庭    法      官  林欣苑
以上正本證明與原本無異。如不服本判決，應於判決送達後10日
內，向本院提出上訴書狀，上訴書狀應「敘述具體上訴理由」，
並按他造當事人之人數附繕本。「切勿逕送上級法院」。
告訴人或被害人對於判決如有不服具備理由請求檢察官上訴者，
其上訴期間之計算係以檢察官收受判決正本之日期為準。
中    華    民    國    97    年    3    月     18    日
                                書  記  官  楊筱惠
附錄本案論罪科刑法條全文：
中華民國刑法第321條
（加重竊盜罪）
犯竊盜罪而有左列情形之一者，處六月以上、五年以下有期徒刑
：
一、於夜間侵入住宅或有人居住之建築物、船艦或隱匿其內而犯
    之者。
二、毀越門扇、牆垣或其他安全設備而犯之者。
三、攜帶兇器而犯之者。
四、結夥三人以上而犯之者。
五、乘火災、水災或其他災害之際而犯之者。
六、在車站或埠頭而犯之者。
前項之未遂犯罰之。


司法院資訊處製作；財團法人民間司法改革基金會備份。
